【裁判字號】    97,基小,2142
【裁判日期】    971022
【裁判案由】    清償債務
【裁判全文】
臺灣基隆地方法院小額民事判決        97年度基小字第2142號
原      告  三軍總醫院附設民眾診療服務處
法定代理人  乙○○
訴訟代理人  甲○○
被      告  丙○○
                    （
上列當事人間請求清償債務事件，本院於中華民國97年10月15日
辯論終結，茲判決如下：
    主  文
被告應給付原告新臺幣伍萬元及自民國九十七年七月十五日起至
清償日止按年息百分之五計算之利息。
訴訟費用新臺幣壹仟元由被告負擔。
本判決得為假執行。
    事實及理由要領
一、本件原告主張：被告於民國（下同）96年６月19日至原告處
    醫治，至96年７月17日出院止，共積欠醫療費用新臺幣（下
    同）50,000元，被告因無力支付，乃邀訴外人陳政榮為連帶
    保證人（已發支付命令確定），約定自96年８月20日起至97
    年１月20日止分６期償還，前２期每期應付8,400.元，後４
    期每期應付8,300.元，於每月10日各支付１次。詎被告事後
    卻分文未付，迭催不理等情，為此提起本件訴訟，請求判命
    被告如數給付並加給自起訴狀繕本送達被告之翌日（即97年
    ７月15日）起至清償日止按年息５％計算之法定遲延利息。
二、被告自認原告主張之事實為真實（即確有積欠原告50,000元
    之醫療費用），惟以：渠目前無力清償等語，資為抗辯。
三、查原告主張之上開事實，業據被告自認屬實，並有原告提出
    之「分期付款保證書」影本及郵局存證信函影本各１件在卷
    可資佐證（核與原告所述相符），原告之主張自堪信為真實
    ，亦即被告確有積欠原告醫療費用50,000元未付，依約應負
    清償之責，從而原告訴請被告如數給付並加給自起訴狀繕本
    送達被告之翌日（即97年７月15日）起至清償日止按年息５
    ％計算之法定遲延利息，自屬正當，應予准許。至「有無資
    力償還，乃係執行問題，不得據為不負履行義務之抗辯。」
    （參見最高法院19年度上字第1733號判例），故被告抗辯：
    渠目前無力清償云云，自不可採，併予敘明。
四、訴訟費用（即裁判費）1,000.元，依民事訴訟法第78條規定
    ，應由敗訴之被告負擔，爰依民事訴訟法第0436條之19第１
    項之規定，一併確定其數額如主文第２項所示。
五、本件係適用小額訴訟程序所為被告敗訴之判決，依民事訴訟
    法第0436條之20規定，應依職權宣告假執行，爰依職權宣告
    之。
六、據上論結，本件原告之訴為有理由，依民事訴訟法第78條、
    第0436條之19第１項、第0436條之20，判決如主文。
中    華    民    國    97    年    10    月    22    日
                  基隆簡易庭法      官  林金發
一、以上正本係照原本作成。
二、如不服本判決，應於本判決送達後20日內向本院提出上訴書
    狀（並附繕本）即繳納上訴裁判費新臺幣1,000.元，上訴於
    本院合議庭。
三、當事人之上訴，非以判決違背法令為理由不得為之，上訴狀
    應記載上訴理由，表明下列各款事項：
    (一)原判決所違背之法令及其具體內容。
    (二)依訴訟資料可認為原判決有違背法令之具體事實。
中    華    民    國    97    年    10    月    22    日
                            法院書記官  陳錦進


司法院資訊處製作；財團法人民間司法改革基金會備份。
